# 关于资产评估

提问人：到处乱走 时间：2010-05-20 16:38:43
关于资产评估增值最近一直被这个问题困扰，请高人指点下：谢谢 1, 公司的资产经评估后，和历史成本相比增值了，在什么情况下可以入账？是只要评估后就可以吗？还是在必须改资产在交易投资等情况下才能入账？ 2 、 在入账的时候，是应该增加资本公积吗？还是算做营业外收入，缴纳企业所得税呢？ 3 、如果因为投资而把资产评估增值，那么会计分录是不是这样做： 评估增值借：固定资产 100 万 贷资本公积 100 万 （假设增值 100 万） 投资的时候： 借 长期股权投资 300 万 贷： 固定资产 300万 （假设加上增值部分投处的固定资产账面价值为 300 万） 4 、 如果企业要被收购（非上市公司），那么在被收购前可以评估增值吗？如果可以，在增值后的收购对价是不是应该是增值后的净资产？ 5 、如果企业被收购，那么在被收购前可以不进行资产评估吗？
而收购就直接以未评估增值的净资产为对价？还有，在被收购后，可以再进行评估增值吗？在税上有什么影响？
谢谢啊谢谢，非常期待答案。

回答人：chenyiwei
回复 楼主 到处乱走 的帖子 1 、可以按评估值进行帐务调整的情形，仅限于：（ 1 ）国有非公司制企业改建为公司制企业；（ 2 ）非同一控制下企业合并中被一次性购买 100 ％股权的被购买方。 2 、一般作增加资本公积处理。 3 、对外投资的非货币资产增值是否作帐务处理，取决于有无商业实质。如果有商业实质，相关增值应作为资产处置损益计入当期损益。 4 、是否在收购时进行评估，除了涉及国有资产的情况按照国务院国资委第 12 号令执行，以及上市公司按交易所股票上市规则的规定执行以外，其他情况理论上可以由交易双方自行确定是否需要评估，但考虑到新会计准则下对非同一控制下企业合并按公允价值计量的需要，建议被合并方尽可能进行资产评估。

回答人：chenyiwei
回复 板凳 到处乱走 的帖子请查阅《企业会计准则讲解 2008 》第二十一章第三节第六点，在第 333 页。